【裁判字號】    94,易,475
【裁判日期】    950818
【裁判案由】    竊盜
【裁判全文】
臺灣基隆地方法院刑事判決               94年度易字第475號
公  訴  人  臺灣基隆地方法院檢察署檢察官
被      告  寅○○
                    （現另案在臺灣基隆監獄執行中）
            丑○○
上列被告等因竊盜案件，經檢察官提起公訴（94年度偵字第2124
號）及移送併辦（94年度偵字第4964號、95年度偵字第72號、第
159號、第2002號），本院判決如下︰
    主  文
寅○○共同連續攜帶兇器竊盜，累犯，處有期徒刑壹年肆月。
丑○○共同連續攜帶兇器竊盜，累犯，處有期徒刑拾月。
    事  實
一、寅○○前因施用第二級、第一級毒品案件，分經本院以90年
    度基簡字第492 號、91年度訴字第66號判決判處有期徒刑4
    月、7 月確定；又因竊盜案件，經本院以91年度基簡字第72
    4 號判決判處有期徒刑3 月確定，上開案件接續執行，於92
    年12月23日執行完畢；再因施用第一級、第二級毒品案件，
    經本院以94年度訴字第770 號判決判處有期徒刑9 月、6 月
    ，應執行有期徒刑1 年2 月確定（現執行中）。丑○○則因
    傷害案件，經本院以89年度訴字第312 號判決判處有期徒刑
    10月確定，於90年8 月31日執行完畢。詎寅○○或獨自，或
    與丑○○、或與己○○，基於意圖為自己不法所有之竊盜概
    括犯意聯絡，連續為下列之竊盜行為：
  (一)寅○○原任職於子○○所經營，位於臺北縣萬里鄉○○村○○路17之1 號之鐵工廠，其因缺錢花用，竟與胞弟丑○○共
    謀利用上開鐵工廠於假日無人在其內工作之際，入內竊取子
    ○○所有，置放於工廠內之平鐵，謀議既定，乃由寅○○駕
    駛向不知情之郭有為所借得之車號9623─GU號自用小貨車搭
    載丑○○，於94年5 月22日下午1 時許抵達上址工廠，寅○○即下車自工廠通風口攀爬入內（固定開放式通風空間，非
    屬安全設備。），再開啟工廠大門將小貨車駛入，之後寅○○即以工廠內客觀上足以對人之生命、身體造成危險之兇器
    乙炔，將工廠內之平鐵切割成段，再由丑○○將之搬運上車
    後竊取入己。嗣於同日下午2 時許，鄰人聽聞工廠內有異聲
    ，乃通知子○○抵達工廠後發覺上情，經報警後當場查獲，
    並在上開小貨車起出寅○○、丑○○竊得之平鐵14支（重
    350 公斤，價值約新臺幣【下同】7,700 元）。
  (二)94年11月5 日凌晨某時，寅○○與丑○○騎乘車號GOF ─70
    6 號機車，前往癸○○所經營，位於臺北縣金山鄉五湖村南
    勢湖50號之「達樂花園」，以不詳方式侵入園內，共同徒手
    竊得該花園內愛之船滑水場之白鐵柱6 支及遊樂場販賣部內
    之白鐵柱2 支（合計重96公斤，約值8,000 元），並於同日
    上午6 時許，共同將所竊得之白鐵柱8 支攜往卓宏源所經營
    之「世德資源回收廠」變賣，得款2,112 元，悉數花用完畢
    。嗣經癸○○發覺失竊後報警處理，經警調閱監視錄影帶後
    ，始查悉上情。
  (三)94年11月17日下午2 時許，寅○○前往臺北縣金山鄉五湖村
    南勢湖29號「中國金屬化工股份有限公司」，攀爬踰越該公
    司牆垣之安全設備入內，以其所有之客觀上足以對人之生命
    、身體造成危險之兇器梅花扳手及活動扳手各1 支，著手竊
    取該公司電器室發電機電磁開關內之銅片，並將卸下之銅片
    先行放在地上，嗣因該公司聘僱之外勞查覺電器室內有異狀
    ，通知該公司職員丁○○、辛○○前來查看，當場查獲寅○○，致其未能得逞，嗣經丁○○報警偵辦。
  (四)94年12月11日凌晨2 時許，寅○○與己○○（涉犯竊盜罪部
    分，業經本院另案判處有期徒刑10月確定。）共同騎乘機車
    前往臺北縣萬里鄉頂社40號旁壬○○所有之工寮，利用大門
    未上鎖之機會侵入工寮內，共同徒手竊取壬○○所有置放於
    工寮內之船用螺旋槳1 只（約值60,000元）、XLPE80平方電
    纜銅線2 捆（共重約110 公斤，約值12,000元）、大型車牙
    機1 台（約值130,000 元）及小型車牙機1 台（約值30,000
    元），及台灣電力公司所有而於不詳時間，在不詳地點，遭
    不明人士所竊而置放於壬○○工寮內之電纜線（重約8 公斤
    ，約值400 元。）。得手後，二人先以機車將竊得之小型車
    牙機運往寅○○住處藏放，其餘贓物因無法利用機車載送，
    乃電請戊○○駕駛車號3490─KL自用小客車搬運上開贓物，
    並將竊得之螺旋槳、電纜線、小型車牙機寄藏於基隆市○○
    區○○路279 巷1 號戊○○住處（戊○○涉犯寄藏贓物罪部
    分，業經本院判處有期徒刑4 月確定。），另大型車牙機則
    寄放於戊○○所使用之上開自用小客車內。嗣於同日中午10
    時許，因戊○○胞弟許進文不滿戊○○施用毒品，經報警處
    理後，始經警循線查獲上情。
二、案經臺北縣政府警察局金山分局、基隆市警察局第一分局移
    送臺灣基隆地方法院檢察署檢察官偵查後起訴及移送併辦。
    理  由
壹、程序事項：
一、按被告以外之人於審判外之言詞或書面陳述，除法律有規定
    者外，不得作為證據，刑事訴訟法第159 條第1 項定有明文
    ；惟被告以外之人於審判外之陳述，雖不符同法第159 條之
    1 至之4 之規定，而經當事人於審判程序同意作為證據，法
    院審酌該言詞陳述或書面陳述作成時之情況，認為適當者，
    亦得為證據。又當事人、代理人或辯護人於法院調查證據時
    ，知有第159 條第1 項不得為證據之情形，而未於言詞辯論
    終結前聲明異議者，視為有前項之同意，同法第159 條之5
    亦定有明文。查本案證人子○○、壬○○、戊○○、己○○
    、辛○○於警詢、檢察官偵查中；證人郭有為、許進文、庚○○、癸○○、卓宏源、丁○○於警詢時之陳述，雖係被告
    以外之人於審判外之陳述而屬傳聞證據，且不符刑事訴訟法
    第159 條之3 之規定。惟查，證人子○○、壬○○、戊○○
    、己○○及辛○○於檢察官偵查中均依法具結，且渠等於檢
    察官偵查中證言，查無顯不可信之情況，合於刑事訴訟法第
    159 條之1 第2 項之規定，得為證據。又公訴人及被告二人
    於本院審理時對於前述證人於警詢中陳述之證據能力，均表
    示沒有意見，且迄於言詞辯論終結前亦未聲明異議。本院審
    酌渠等陳述作成時之情況，並無不能自由陳述之情形，亦無
    違法取證或其他瑕疵，認為以之作為證據為適當，上開證人
    子○○、壬○○、戊○○、己○○、辛○○、郭有為、許進
    文、庚○○、癸○○、卓宏源、丁○○於審判外即警詢時之
    陳述，亦得為證據。
二、本案94年度偵字第2124號偵查卷內之贓物認領保管單1 紙及
    失竊現場照片10張；94年度偵字第4964號偵查卷內之搜索扣
    押筆錄、贓物認領保管單2 紙及查獲贓物現場照片8 張；95
    年度偵字第72號偵查卷內贓物認領保管單1 紙、失竊贓物照
    片1 張、被告二人為監視器攝得騎乘機車附載白鐵柱之照片
    1 張及失竊現場照片3 張；95年度偵字第159 號偵查卷內失
    竊現場照片3 張等書證，查無違法取證之情形，且合於刑事
    訴訟法第159 條之4 之規定，依法亦得為證據。
貳、實體事項：
一、事實欄一(一)部分（即94年度偵字第2124號起訴之事實）：
  (一)訊據被告寅○○坦承事實欄一(一)所示之加重竊盜事實，核與
    證人即被害人子○○於警詢、檢察官偵查中及本院審理時；
    與證人郭有為於警詢時所證情節大致相符，且有贓物認領保
    管單1 紙及現場照片10張附卷可稽。被告寅○○此部分之自
    白核與事實相符，可以採信。
  (二)訊據被告丑○○固坦承於94年5 月22日下午1 時許，搭乘被
    告寅○○所駕駛之車號9623─GU號自用小客車，前往證人子
    ○○所經營位於臺北縣萬里鄉○○村○○路17之1 號鐵工廠
    之事實，然矢口否認有何竊盜之犯行，辯稱：當天是被告寅
    ○○邀其前往工廠幫忙，其不知被告寅○○要前往竊取工廠
    內之平鐵，且其尚未進入工廠搬平鐵，證人子○○就來了，
    其還與證人子○○打招呼，其並未與被告寅○○共同竊盜云
    云。經查：
    1.證人子○○於本院審時結證稱：被告寅○○係伊之前僱用
      之員工，94年5 月22日下午1 時許，工廠隔壁鄰居聽到廠
      內有聲音，打電話給伊，伊即前去工廠查看，伊抵達後先
      將工廠鐵門打開一半，由鐵門外向內看，有一輛小貨車停
      在工廠內，且遭切割的平鐵有部分已經放在小貨車上，被
      告寅○○往後面跑，躲在廁所裡面，被告丑○○則留在現
      場，伊要被告丑○○叫被告寅○○出來，嗣被告丑○○稱
      被告寅○○要私下解決，案發時是下班時間，被告二人沒
      有上班卻跑進工廠，伊並未與被告丑○○打招呼等語明確
      。核與被告丑○○於94年5 月22日警詢時供稱：其負責將
      被告寅○○切割後之平鐵搬上車；於94年6 月15日檢察官
      偵查中供稱：被告寅○○由工廠通風口爬進去再開大門讓
      其進去；於本院95年4 月10日審理時供稱：案發時是被告
      寅○○打開工廠大門，其才由大門走進去，被告寅○○是
      去上廁所，而非躲進廁所，其亦未向證人子○○稱被告寅
      ○○要私下解決等情大致相符，顯見證人子○○抵達現場
      時，被告丑○○及寅○○均在工廠內，且被告寅○○因竊
      盜犯行遭發覺而躲進工廠廁所內無訛，參以本件案發時為
      工廠放假日，無人在工廠內，被告寅○○如係有正當權源
      拿取工廠內平鐵，大可由工廠大門進入，何須於工廠無人
      之際，自工廠通風口攀爬入內，被告寅○○以如此異常之
      方式進入工廠，被告丑○○為一成年男子，當知被告寅○○係前往竊取財物，其猶辯稱不知被告寅○○係前往竊盜
      云云，實無從採信。又被告丑○○自承負責將被告寅○○
      切割後之平鐵搬上車，而被告寅○○切割後之平鐵有部份
      亦業經搬運至小貨車上，有現場照片1 張在卷可佐（見94
      年度偵字第2124號偵查卷第28頁），足認被告丑○○有參
      與搬運平鐵之行為，其上揭所辯，核係事後卸責之詞，不
      足採信。
    2.至證人即被告寅○○雖於本院95年8 月16日審理時結證稱
      ：被告寅○○未進入工廠，亦未參與搬運切割後之平鐵等
      語，然此與其以被告身份於檢察官94年5 月31日偵查中所
      供：其從工廠通風口爬進去，再開門讓被告丑○○從大門
      進入，其利用工廠內的乙炔切割平鐵，被告丑○○幫其搬
      上車，被告丑○○應知悉其前往竊盜等情不符，證人即被
      告寅○○上開之證言，已難遽信，何況其所證情節亦與前
      述證人子○○所證及被告丑○○所供情節亦不相符，足見
      其上開所證應係迴護被告丑○○之證言，無足資為有利被
      告丑○○之證據。
  (三)綜上，本件事證明確定，被告寅○○及丑○○加重竊盜之犯
    行洵堪認定，應依法論科。
二、事實欄一(二)部分（即95年度偵字第72號移送併辦之事實）：
    訊據被告寅○○、丑○○固均坦承於94年11月5 日凌晨6 時
    許，由被告寅○○騎乘GQF ─706 號機車附載被告丑○○，
    共同將經警查獲之8 支白鐵柱（重96公斤）持往證人卓宏源
    經營之「世德資源回收廠」變賣，得款2,112 元之事實，然
    均矢口否認有何竊盜之犯行，被告寅○○辯稱：經警查獲之
    8 支白鐵柱，係在證人己○○住處前面，證人己○○之前放
    置廢鐵處拿取的，伊認為是證人己○○的，才拿去變賣，伊
    並未侵入達樂花園竊取白鐵柱云云；被告丑○○則辯稱：被
    告寅○○載其前往證人己○○住處前面載經警查獲之8 支白
    鐵柱，因為證人己○○的哥哥是做鐵工廠的，所以知道那是
    證人己○○家的物品，其並未侵入達樂花園竊取白鐵柱云云
    。經查：
  (一)被告二人於94年11月5 日上午6 時許，騎乘機車將8 支白鐵
    柱持往證人卓宏源所經營之世德資源回收廠變賣，得款2,11
    2 元之事實，業據被告二人坦承屬實，核與證人卓宏源即世
    德資源回收廠負責人於警詢時證述情節相符，並有失竊白鐵
    柱照片及被告二人經路口監視器攝得騎乘機車附載白鐵柱之
    翻拍照片各1 張附卷可稽。又證人癸○○於警詢及本院審理
    時證稱：94年11月7 日經警通知指認失竊之鐵捲門白鐵柱前
    2 至3 天，發現所經營之達樂花園內愛之船滑水場鐵卷門白
    鐵柱6 支及遊樂場販賣部鐵捲門白鐵柱2 支遭竊，經丈量園
    內愛之船滑水場及販賣部鐵捲門之長度為294 公分，與員警
    發現之8 支鐵捲門白鐵柱長度相同，且其中3 支一面漆有藍
    色油漆，亦與園內愛之船滑水場東側遭竊之鐵捲門白鐵柱相
    同等語明確，並有贓物認領保管單及失竊現場片3 張在卷可
    憑，足認被告二人所變賣之8 支白鐵柱，係證人癸○○經營
    之達樂花園內愛之船滑水場及販賣部所失竊之鐵捲門白鐵柱
    無訛。
  (二)被告二人雖否認所變賣之8 支白鐵柱係竊自達樂花園，並以
    前詞置辯，然觀諸被告寅○○於94年11月12日警詢時供稱：
    94年11月5 日凌晨3 時許，因缺錢花用，詢問證人己○○可
    否變賣經警查獲之8 支白鐵柱，經證人己○○同意後，始邀
    被告丑○○於94年11月5 日上午6 時許，騎乘GQH ─706 號
    機車，將8 支白鐵柱載運至世德資源回收廠變賣云云；於本
    院95年3 月15日準備程序中供稱：係在證人己○○住處拿取
    白鐵柱云云，於本院95年6 月7 日準備程序中供稱：是在證
    人己○○住家附近拿取白鐵柱，於本院95年8 月1 日審理時
    供稱：不知白鐵柱是何人的，伊係在證人己○○住處前方，
    證人己○○家人之前放置廢鐵的地方拿到白鐵柱，伊以為是
    證人己○○的，伊並未徵得證人己○○之同意，即邀被告丑
    ○○前來幫忙載運變賣云云。被告丑○○則於94年11月13日
    警詢時供稱：係在被告寅○○之前工廠拆卸8 支白鐵柱云云
    ，於本院95年3 月15日準備程序時供稱：是到證人己○○住
    處載白鐵柱，那是證人己○○做鐵工廠剩下的餘料，去拿白
    鐵柱時，證人己○○並未說什麼話云云，於本院95年4 月10
    日審理時供稱：被告寅○○載其至證人己○○家門前載白鐵
    柱，去載白鐵柱時並未看到證人己○○，因為證人己○○的
    哥哥是做鐵工廠的，所以知道白鐵柱是證人己○○家的云云
    ；於本院95年8 月1 日審理時證稱：8 支白鐵柱是在被告寅
    ○○之前工作的臺灣煉鐵公司前面地上拿取的云云。互核被
    告二人供述及證述之內容，可見被告二人初係供稱在證人己○○住處拿取白鐵柱，且係事先徵得證人己○○同意，嗣改
    口稱係在證人己○○住處前方取得白鐵柱，且並未事先徵得
    證人己○○同意。被告二人既係親自拿取白鐵柱，自應知悉
    究係在何處取得白鐵柱及是否事先徵得證人己○○之同意，
    詎被告二人供述之內容竟先後歧異，實悖離常情，自無從採
    信。況證人己○○亦於本院95年4 月10日審理時結證稱：家
    中雖有開設鐵工廠，但從未放過白鐵柱，且未曾要被告二人
    前去家中載運白鐵變賣等語，益徵被告二人前揭辯解，應係
    飾卸之詞，不足採信，據此可證被告二人持往變賣之8 支白
    鐵柱，應係竊自證人癸○○所經營之達樂花園內無訛。
  (三)本院審酌被告寅○○於警詢時所供及證人卓宏源於警詢時所
    陳，被告二人係於94年11月5 日上午6 時許，將8 支白鐵柱
    攜往世德資源回收廠變賣，再佐以證人癸○○於本院審理時
    所證，達樂花園內白鐵柱係於94年11月7 日警員通知指認前
    2 、3 天失竊等情，並參酌被告二人所竊取之白鐵柱體積龐
    大，不易隱藏，被告二人於得手後，應係迅速銷贓之常理，
    認定被告二人係於94年11月5 日凌晨某時，侵入達樂花園內
    ，竊取白鐵柱。至證人癸○○雖於警詢時指稱被告二人係破
    壞達樂花園後方抽水站之圍籬後侵入，另於本院審理時指稱
    ，被告二人應有攜帶工具竊盜等情，然證人癸○○並未目睹
    被告二人如何侵入達樂花園，且卷附失竊現場照片，亦無資
    為認定被告有攜帶工具竊盜，依罪疑有利被告之原則，本院
    認定被告二人係以不詳方式侵入達樂花園，且係以徒手竊得
    本案8 支白鐵柱。
  (四)綜上，被告二人之辯解均不足採，渠二人此部分普通竊盜之
    犯行事證明確，應依法論科。
三、事實欄一(三)部分（即95年度偵字第159 號移送併辦之事實）
    ：
    訊據被告寅○○矢口否認有此部分之竊盜犯行，辯稱：未曾
    攜帶梅花及活動扳手至中國金屬化工股份有限公司竊取銅片
    云云。經查：證人丁○○於警詢及本院審理時證稱：94年11
    月17日下午2 時許，公司僱用之外勞發現廠房內有聲響，即
    打電話給伊，伊抵達現場後，發現被告寅○○躲在電器室暗
    溝裡，電磁開關銅片遭拆下放在地上，同時發現有2 支不屬
    於公司所有之扳手，後來伊要被告寅○○如何來即如何走，
    即見被告寅○○翻越廠區最後面的圍牆離開。公司廠區四周
    都有圍牆，圍牆有1 個人以上之高度，如果不是從公司大門
    進入廠區，即只能翻牆進去等語；證人辛○○則於警詢、檢
    察官偵查中及本院審理時結證稱：94年11月17日下午2 時許
    ，工廠內的泰勞聽見電器室內傳來異聲，所以通知證人丁○○，證人丁○○再找其至現場查看，其與證人丁○○進入電
    器室後，即看見被告寅○○躲在電器室內暗溝裡，電器室之
    電磁開關銅片遭拆下放在地上，同時有長約25公分金屬製的
    梅花扳手及活動扳手各1 支。公司大門關起來，被告寅○○
    要進入，一定要爬牆才能進入等語。互核證人丁○○、辛○○上開證述情節，大致相符，且有竊盜現場照片3 張附卷可
    參，復佐以被告寅○○於警詢時供稱：94年11月17日下午2
    時許，因要去嚴水龍鐵工廠應徵工作，證人丁○○發現，誤
    以為是偷東西，因手上無任何東西，證人丁○○才讓其離去
    等情，可見被告寅○○於94年11月17日下午2 時許，確有與
    證人丁○○碰面之事實，再參以證人丁○○、辛○○與被告
    寅○○間並無仇怨，當無設詞攀誣被告寅○○之理，認證人
    丁○○、辛○○所證，堪以採信，被告空言否認，委無足採
    。被告寅○○此部分之加重竊盜犯行事證明確，應依法論科
    。
四、事實欄一(四)部分（即94年度偵字第4964號移送併辦之事實）
    ：
    此部分之事實，業據被告寅○○於檢察官偵查中及本院審理
    時坦承屬實，核與證人即共犯己○○於檢察官偵查中；與證
    人即寄藏本案贓物之戊○○於檢察官偵查中、與證人即被害
    人壬○○於警詢及檢察官偵查中；與證人即台電公司職員庚○○於警詢時所證情節大致相符，並有贓物認領保管單2 紙
    、查獲贓物現場照片8 張附卷可稽。被告寅○○之自白核與
    事實相符，可以採信。被告寅○○此部分普通竊盜之犯行亦
    堪認定，應依法論科。
、論罪科刑：
一、查被告寅○○、丑○○行為後，刑法業於民國94年1 月7 日
    修正、94年2 月2 日公布，並於95年7 月1 日起施行（下稱
    新法；修正前刑法下稱舊法），其中與本件有關部分之第28
    條、第56條、第47條，均業已修正。按「行為後法律有變更
    者，適用行為時之法律，但行為後之法律有利於行為人者，
    適用最有利於行為人之法律。」，新法第2 條第1 項定有明
    文。此條規定係規範行為後法律變更所生新舊法律比較適用
    之準據法，本身尚無新舊法比較之問題，於新法施行後，應
    一律適用新法第2 條第1 項之規定，為「從舊從輕」之比較
    ，先予敘明（最高法院95年度第八次刑事庭會議決議一(一)參
    照）。茲就本案新舊法比較結果說明如下：
  (一)舊法第28條規定：「二人以上共同實施犯罪之行為者，皆為
    正犯。」，新法第28條規定：「二人以上共同實施犯罪之行
    為者，皆為正犯。」，觀諸立法理由，修法目的在於剔除「
    陰謀共同正犯」、「預備共同正犯」，雖屬行為可罰性要件
    之變更，然與本案之共犯型態無關，對被告而言自無有利或
    不利之情形，故無比較新舊法之問題，應逕行適用裁判時之
    新法第28條。
  (二)被告寅○○所犯如後述4 次竊盜犯行；被告丑○○所犯如後
    述2 次竊盜犯行，均時間緊接，且各觸犯構成要件相同之罪
    名，顯係基於概括犯意為之，依舊法第56條規定，得以刑法
    第321 條第1 項第3 款之加重竊盜罪一罪論，並得依法加重
    其刑至二分之一，然因新法刪除舊法第56條連續犯之規定，
    被告寅○○、丑○○各次之犯行，應數罪併罰，比較新舊法
    結果，新法並非較有利於被告，自應依新法第2 條第1 項規
    定，適用被告二人行為時之舊法第56條規定，論以連續犯（
    最高法院95年第八次刑事庭會議決議五(四)1.參照）。
  (三)被告二人前曾受如事實欄所示之有期徒刑執行完畢，有被告
    二人之臺灣高等法院被告前案紀錄表在卷可按，被告二人於
    有期徒刑執行完畢後，5 年以內故意再犯本件有期徒刑以上
    之罪，不論依舊法第47條，或新法第47條第1 項之規定，均
    構成累犯，對被告二人而言並無有利或不利之情形，自不生
    新舊法比較之問題，應逕依裁判時之刑法第47條第1 項，論
    以累犯。
二、按刑法第321 條第1 項第3 款之攜帶兇器竊盜罪，係以行為
    人攜帶兇器竊盜為其加重條件，此所謂兇器，其種類並無限
    制，凡客觀上足對人之生命、身體、安全構成威脅，具有危
    險性之兇器均屬之，且祇須行竊時攜帶此種具有危險性之兇
    器為已足，並不以攜帶之初有行兇之意圖為必要（最高法院
    79年台上字第5253號判例意旨參照），亦不以將該兇器自他
    地攜往行竊地為必要（最高法院62年臺上字第2489號判例意
    旨參照），是不問該兇器係行為人自行攜往行竊現場，或在
    竊盜現場臨時持以行竊，均應論行為人以攜帶兇器竊盜罪。
    查乙炔足以熔燒鐵器，於客觀上自足以對人之生命、身體造
    成危險，顯為兇器無疑，被告寅○○、丑○○如事實欄一(一)
    所示持以竊取平鐵之乙炔雖係證人子○○所有，然被告寅○○、丑○○持證人子○○工廠內之乙炔，竊取子○○置於工
    廠內之平鐵，則渠二人如事實欄一(一)所示之行為，自係犯刑
    法第321 條第1 項第3 款之加重竊盜罪。被告寅○○、丑○○如事實欄一(二)所示之行為，係犯刑法第320 第1 項之普通
    竊盜罪。又查扳手係鐵製品，客觀上足以對人之生命、身體
    造成危險，自亦為兇器，是核被告寅○○如事實欄一(三)所示
    ，攜帶梅花及活動扳手，踰越「中國金屬化工股份有限公司
    」圍牆之安全設備，入內竊取該公司所有之電磁開關銅片未
    得逞，係犯刑法第321 條第2 項、第1 項第2 款、第3 款之
    攜帶兇器、踰越安全設備竊盜未遂罪。被告自該公司電磁開
    關拆下之銅片，尚置放在該公司電器室之地板，有前引照片
    可佐，上開遭拆下之銅片顯尚在該公司之實力支配下，被告
    寅○○竊盜之行為尚處於未遂階段，公訴人認被告寅○○此
    部分之竊盜行為已達既遂程度，尚有未洽。被告寅○○如事
    實欄一(四)所示之行為，係犯刑法第320 條第1 項之普通竊盜
    罪。被告寅○○、丑○○就所犯如事實欄一(一)(二)所示之加重
    竊盜罪及普通竊盜罪，有犯意聯絡及行為分擔，均為共同正
    犯；被告寅○○所犯如事實欄一(四)所示之普通竊盜罪，與己○○間，有犯意聯絡及行為分擔，亦為共同正犯。被告寅○○所犯1 次刑法第321 條第1 項第3 款之加重竊盜罪、1 次
    刑法第321 條第2 項、第1 項第2 款、第3 款之加重竊盜未
    遂罪及2 次刑法第320 條第1 項之普通竊盜罪，時間緊接，
    且觸犯構成要件相同之罪名，顯係基於概括犯意為之，應依
    舊法第56條規定，以刑法第321 條第1 項第3 款之加重竊盜
    罪一罪論，並依法加重其刑；另被告丑○○所犯之1 次刑法
    第321 條第1 項第3 款之加重竊盜罪及1 次刑法第320 條第
    1 項普通竊盜罪，時間緊接，且觸犯構成要件相同之罪名，
    顯亦係基於概括犯意為之，亦應依舊法第56條規定，以刑法
    第321 條第1 項第3 款之加重竊盜罪一罪論，並依法加重其
    刑。被告寅○○如事實欄一(二)(三)(四)所示之竊盜行為、被告丑
    ○○如事實欄一(二)所示之竊盜行為，雖均未據檢察官起訴，
    然此部分與被告二人經起訴部分，有如前所述連續犯之裁判
    上一罪關係，本院依法自得予以審理。又被告二人分別曾受
    如事實欄所示之有期徒刑執行完畢，於5 年以內，故意再犯
    本件有期徒刑以上之罪，為累犯，應依新法第47條第1 項規
    定，分別就其所犯遞加重其刑。爰審酌被告二人正值壯年，
    不思以己力賺取財物，妄以竊盜之方式，快速取得財物，渠
    等行為殊不足取，被告寅○○為主謀，被告丑○○應和被告
    寅○○共同竊盜，暨被告二人犯罪之動機、手段、竊盜次數
    、竊得財物價值及犯後態度等一切情狀（依最高法院95年度
    第八次刑事庭會議決議六(一)之意旨，新法第57條之規定，為
    法院就刑之裁量審認標準見解之明文化，非屬法律之變更，
    無新舊法比較適用之問題。），分別量處如主文所示之刑示
    懲。又依證人丁○○及辛○○所證，雖足以認定被告寅○○
    持以竊取中國金屬化工股份有限公司所有銅片之梅花及活動
    扳手各1 支係被告寅○○所有，然該2 支扳手未據扣案，為
    免將來執行困難，爰不予宣告沒收，附此敘明。
肆、應退由檢察官另為適法處理部分：
一、臺灣基隆地方法院檢察署95年度偵字第159 號移送併辦部分
    ：
  (一)移送意旨略以：被告寅○○於94年11月間某日凌晨1 時許，
    以不詳方式竊取中國金屬化工股份有限公司之電纜線約40公
    斤；又於同年月某日凌晨1 時許，以不詳方式竊取該公司重
    約30公斤之電纜線及銅片，因認被告涉犯刑法第320 條第1
    項之普通竊盜罪嫌。
  (二)按犯罪事實應依證據認定之，無證據不得推定其犯罪事實，
    刑事訴訟法第154 條定有明文。次按事實之認定，應憑證據
    ，如未能發現相當證據，或證據不足以證明，自不能以推測
    或擬制之方法以為裁判之基礎；又認定不利被告之事實，須
    依積極證據，苟積極證據不足為不利於被告事實之認定時，
    即應為有利於被告之認定，更不必有何有利之據（最高法院
    30年上字第816 號、40年台上字第86號判例意旨參照）。
  (三)公訴人認被告寅○○涉犯此部分之竊盜罪嫌，係以證人辛○○之指證為其主要論據。然查：證人辛○○雖於檢察官偵查
    中指稱，被告寅○○除於94年11月17日下午2 時許，前往中
    國金屬化工股份有限公司竊取電磁開關銅片未得逞外，尚於
    94年11月間某日凌晨1 時許，偷了40幾公斤的電纜線，另一
    次也是在同年月某日凌晨1 時許，偷了30幾公斤的電纜線及
    銅片，這二次都是泰勞在巡邏時發現通知伊，伊二次都有看
    到被告寅○○騎著機車載著電纜線及銅片逃逸等語（見95年
    度偵字第159 號偵查卷第31號）；惟於本院95年4 月10日、
    8 月1 日審理時則結證稱：總共發現被告寅○○竊盜3 次，
    94年11月17日下午2 時許是第一次；第二次是94年11月17日
    之後一、二天，被告寅○○前去工廠拿工具；第三次被告寅
    ○○有拿電纜線，之後騎機車跑掉，伊與警察在工廠圍牆外
    的路口等被告寅○○，伊即看見被告寅○○騎機車到路口，
    且機車上有1 綑電纜線，大約30幾公斤，被告寅○○發現有
    警察後，即往小路逃竄，伊即與警察在後面追，但是未追到
    等語（詳見該日審判筆錄第9 頁），證人辛○○於檢察官偵
    查中及本院審理時證述被告寅○○竊盜之次數及所竊物品，
    先後指述不一，顯有瑕疵，已難遽信。再觀諸其指證之內容
    ，證人辛○○係在中國金屬化工股份有限公司之工廠外看見
    被告寅○○騎乘機車附載電纜線，則縱被告寅○○果如證人
    辛○○所指，確曾騎乘機車附載電纜線，在該公司工廠外為
    證人辛○○撞見，然亦無證據證明被告寅○○騎乘之機車上
    所附載之電纜線，係被告寅○○竊自中國金屬化工股份有限
    公司。此外，復查無其他積極證據足認被告寅○○有此部分
    之竊盜犯行，且實行公訴之檢察官於本院審理時亦當庭更正
    刪除此部分之併辦事實（詳見本院95年8 月1 日審判筆錄第
    9 頁），自與被告寅○○前揭論罪科刑無何連續犯裁判上一
    罪關係，而非起訴範圍效力所及，本院依法無從併予審理，
    應退由檢察官另為適法之處理。
二、臺灣基隆地方法院檢察署95年度偵字第2002號移送併辦部分
    ：
  (一)移送併辦意旨略以：被告丑○○因缺錢花用，竟意圖為自己
    不法之所有，於95年1 月26日上午7 時許，至被害人丙○○
    所經營位在臺北縣金山鄉五湖村南勢18號之鐵工廠內，徒手
    竊取價值計200,000 元之鐵材一批得手，並將之變賣予姓名
    年籍不詳綽號「阿源」之成年男子，得款12,000元，供己花
    用完畢，因認被告丑○○涉犯刑法第320 條第1 項之普通竊
    盜罪嫌。
  (二)按事實之認定，應憑證據，如未能發現相當證據，或證據不
    足以證明，自不能以推測或擬制之方法，為裁判基礎；且認
    定不利於被告之事實須依積極證據，苟積極證據不足為不利
    於被告事實之認定時，即應為有利於被告之認定；被告否認
    犯罪事實所持之辯解，縱屬不能成立，仍非有積極證據足以
    證明其犯罪行為，不能遽為有罪之認定；另認定犯罪事實所
    憑之證據，雖不以直接證據為限，間接證據亦包括在內，然
    而無論直接證據或間接證據，其為訴訟上之證明，須於通常
    一般之人均不致有所懷疑，而得確信其為真實之程度者，始
    得據為有罪之認定，倘其證明尚未達到此一程度，而有合理
    之懷疑存在，無從使事實審法院得為有罪之確信時，即應由
    法院為諭知被告無罪之判決（最高法院40年臺上字第86號、
    30年上字第816 號、第1831號、76年臺上字第4986號判例意
    旨參照）。次按刑法第320 條第1 項之普通竊盜罪，須行為
    人主觀上具有不法所有之意圖，倘行為人主觀上並無不法所
    有之意圖，即難以竊盜罪相繩。
  (三)公訴人認被告丑○○涉犯此部分之竊盜犯行，係以被害人丙○○及證人乙○○之指證，及被害人丙○○所經營之工廠照
    片為其主要論據。訊據被告丑○○固坦承確有於95年1 月6
    日上午7 時許，前往被害人丙○○所經營位於臺北縣金山鄉
    南勢湖18號之鐵工廠內，拿取被害人丙○○置於鐵工廠內之
    鐵材一批之事實，然堅詞否認有何竊盜之犯行，辯稱：被害
    人丙○○積欠其工資35,000元，其係徵得被害人丙○○同意
    後，始前往拿取工廠內鐵材抵償工資等語。經查：被害人丙○○於警詢時指稱係遭被告竊走工廠內之鐵材等語，自係未
    同意被告丑○○取走工廠內之鐵材，是被告丑○○辯稱是經
    過被害人丙○○同意云云，委無足採。然被告丑○○自始至
    終均辯稱拿取被害人丙○○所有之鐵材，係為抵償被害人丙○○積欠之工資等情，參酌被害人丙○○於警詢時指稱：被
    告丑○○係伊之前僱用之員工等語，及證人即被害人乙○○
    於警詢及本院審理時證稱：被告丑○○拿取工廠鐵材時，伊
    在現場，當時被告丑○○稱係為抵償被害人丙○○積欠之工
    資，且被告丑○○曾當場打電話給被害人丙○○，然未打通
    ，嗣被害人丙○○之工廠經營不善，已結束經營等語，可見
    被告丑○○確曾任職於被害人丙○○之工廠，且為證人乙○○看見拿取工廠鐵材時，又當場打電話給被害人丙○○，顯
    與一般竊取財物者為人撞見時立即逃逸之反應不同，佐以被
    害人丙○○之工廠有經營不善之情形，被告丑○○辯稱被害
    人丙○○積欠其工資等情，即非全然無稽，從而被告丑○○
    拿取被害人丙○○工廠內鐵材，是否係因要抵償工資，主觀
    上並無不法所有之意圖，即有合理可疑。被害人丙○○經本
    院合法傳喚、拘提未到庭，有送達回證、拘票及拘提無著報
    告書等在卷可憑，被告丑○○因而無從與被害人丙○○當庭
    對質詰問，究明此部分之事實，揆諸前揭說明，本件既有前
    述合理可疑之處，自無從僅憑被害人丙○○於警詢時之指述
    ，遽認被告丑○○係基於不法所有之意圖，竊取被害人丙○○工廠內之鐵材，另卷附現場照片亦僅係被害人丙○○所經
    營鐵工廠之現狀，亦無從以之資為不利被告之證據。此外復
    查無其他積極證據，足認被告丑○○有檢察官所指此部分之
    竊盜犯行，自與被告丑○○前揭論罪科刑部分，無何連續犯
    之裁判上一罪關係，而非起訴範圍效力所及，本院依法無從
    併予審理，應退由檢察官另為適法之處理。
據上論斷，應依刑事訴訟法第299 條第1 項前段，刑法第2 條第
1 項、第28條、第56條（修正前）、第321 條第1 項第3 款、第
47條第1 項，判決如主文。
本案經檢察官甲○○到庭執行職務。
中    華    民    國    95    年    8     月    18    日
                  刑事第二庭審判長法    官     王敏慧
                                  法    官     陳伯厚
                                  法    官     劉桂金
以上正本證明與原本無異。
對於本件判決如有不服，應於收受送達後10日內，向本院提出上
訴書狀，上訴於臺灣高等法院，並按他造當事人之人數附具繕本
。
中    華    民    國    95    年    8     月    18    日
                                  書 記 官     鄧順生
附錄論罪法條：
刑法第320條第1項
意圖為自己或第三人不法之所有，而竊取他人之動產者，為竊盜
罪，處 5 年以下有期徒刑、拘役或 5 百元以下罰金。
刑法第321條第1項第3款、第2項
犯竊盜罪而有左列情形之一者，處 6 月以上、 5 年以下有期徒
刑：
三  攜帶兇器而犯之者。
前項之未遂犯罰之。


司法院資訊處製作；財團法人民間司法改革基金會備份。
